臺灣桃園地方法院刑事判決
111年度審訴字第728號
公  訴  人  臺灣桃園地方檢察署檢察官 
被      告  MUHAMAD ADI HANDOYO（印尼籍，中文名：多優）



上列被告因傷害等案件，經檢察官提起公訴（111年度偵字第716
6號），本院判決如下：
    主  文
MUHAMAD ADI HANDOYO被訴傷害部分公訴不受理。
    理  由
一、公訴意旨略以：被告MUHAMAD ADI HANDOYO(中文名：多優）
    與告訴人NURKARIMAH(中文名：瑞瑪)係男女朋友(未證有同
    居家庭成員關係)。被告多優於民國111年1月16日下午3時30
    分許，與告訴人瑞瑪在桃園市中壢區中壢火車站附近時，2
    人因情感問題生有爭執，被告多優為觀覽瑞瑪手機內有無與
    其他男性之曖昧對話，竟基於強制之犯意，強行自告訴人瑞
    瑪手中取走告訴人瑞瑪持用之手機1支(IMEI碼：0000000000
    00000號，扣案後業經發還)，放進自身包包內，以此強暴方
    式妨害告訴人瑞瑪管領自身手機之權利（所涉強制罪部分，
    另經本院以111年度審簡字第878號判決）。嗣告訴人瑞瑪見
    狀欲奪還手機，被告多優另基於傷害犯意，持已點燃之香菸
    ，戳燙告訴人瑞瑪右手，再抓告訴人瑞瑪手臂，將告訴人瑞
    瑪推倒在地，致告訴人瑞瑪終受有頸部挫傷、右側前臂挫傷
    、右手手部二度燒傷等傷害。詎被告多優於同年月18日下午
    6時許，仍心有不滿，另基於恐嚇之犯意，以MESSENGER通訊
    軟體傳送訊息向告訴人瑞瑪恫稱：「不繼續跟我交往，就要
    將這些私密影片及照片PO上網站、不要讓我看到你跟別的男
    人在一起，不然就把你私密影片照片傳給跟你在一起的男人
    、要不要把影片照片傳出去是我的事，跟你無關」等語，令
    告訴人瑞瑪心生畏懼，足生危害於其名譽安全（所涉恐嚇危
    害安全罪部分，另經本院以111年度審簡字第878號判決）。
    因認被告多優涉犯刑法第277條第1項之傷害罪嫌等語。
二、按告訴乃論之罪，告訴人於第一審言詞辯論終結前，得撤回
    其告訴；其告訴經撤回者，法院應諭知不受理之判決；並得
    不經言詞辯論為之，刑事訴訟法第238條第1項、第303條第3
     款、第307條分別定有明文。
三、經查，本件告訴人瑞瑪告訴被告多優傷害部分，經檢察官提
    起公訴，認被告係犯刑法第277條第1項之傷害罪，依同法第
    287條前段之規定須告訴乃論。茲因告訴人瑞瑪已與被告多
    優達成調解，並具狀撤回本件傷害告訴，有本院準備程序筆
    錄及刑事撤回告訴狀附卷可資佐證（見本院審訴卷第40、45
    頁），又公訴意旨認被告所犯強制、傷害、恐嚇危害安全罪
    間犯意各別、行為互殊、應分論併罰，是就本件傷害部分，
    爰不經言詞辯論，逕行諭知不受理之判決。
四、據上論斷，依刑事訴訟法第303 條第3 款、第307 條，判決
    如主文。
中　　華　　民　　國　　111 　年　　11　　月　　11　　日
                  刑事審查庭  審判長法  官  馮浩庭
                                    法  官  曾雨明
                                    法  官  李敬之
以上正本證明與原本無異。　　　　　　　　　　　　　　　　
如不服本判決應於收受送達後20日內向本院提出上訴書狀，並應
敘述具體理由；其未敘述上訴理由者，應於上訴期間屆滿後20日
內向本院補提理由書（均須按他造當事人之人數附繕本）「切勿
逕送上級法院」。　　　　　　　　　
                                    書記官  陳俐蓉
中　　華　　民　　國　　111 　年　　11　　月　　14　　日